

PERFIL

Soy un apasionado por la tecnología y el desarrollo web con un enfoque en Python. Tengo experiencia en el desarrollo de aplicaciones utilizando Django como framework y tecnologías como HTML, CSS, Bootstrap y SQL para el diseño y almacenamiento de datos. Además, poseo conocimientos en JavaScript,React.js para añadir dinamismo y funcionalidad a mis proyectos.

Martin Xavier Nievas

Desarrollador Web Full Stack

CONTACTO EXPERIENCIA

CORREO

nievasmartinxavier@gmail.com

TELÉFONO

(+54)1152297976

CIUDAD

Buenos Aires-Argentina

EDUCACIÓN

FULL STACK PYTHON

CODERHOUSE (2023)

<u>CERTIFICADO</u>

ALURA LATAM

FORMACION EN PROGAMACION : HTM,CSS,JAVASCRIPT ,React_Js(2022)

CERTIFICADO

Agente De Promoción Medica.

UNIVERSIDAD ABIERTA INTERAMERICANA (UAI)

2013-2015

IDIOMAS

ESPAÑOL (Nativo)

INGLÉS (B2)

REDES

LINKEDIN

GITHUB

PORTFOLIO

EXPERIENCIA

DESARROLLADOR WEB FREELANCE

Freelance | 05/2023 - AL PRESENTE | BUENOS AIRES - ARGENTINA

Desarrollador Full Stack con experiencia en la creación de aplicaciones web utilizando tecnologías como Python, JavaScript, Django, HTML, CSS, Bootstrap y SQL. Con capacidad para llevar a cabo proyectos desde cero, incluyendo la definición de arquitecturas y la integración efectiva de diferentes componentes.

OFICIAL FLUVIAL

COMPAÑIA SUD AMERICANA DE DRAGADO (Jan De Nul) | 04/2022-06/2023 | BUENOS AIRES

Experiencia en navegación segura y eficiente en entornos fluviales, combinando habilidades técnicas con comunicación efectiva y coordinación de equipos. Responsable de la actualización y mantenimiento de equipos tecnológicos a bordo. Demostrada capacidad para gestionar emergencias y mantener un alto nivel de organización en operaciones fluviales. Habilidades blandas desarrolladas incluyen trabajo en equipo, resolución de problemas y adaptabilidad. Ademas, mi dominio del ingles ha sido crucial para coordinar con tripulaciones extranjeras y traducir cuando se requería.

MARINERO DE PUENTE

LOGINTER S.A. | 06/2013 - 05-2020

Con siete años de experiencia, me especialice en la gestión de inventarios utilizando sistemas como SAP, ademas de herramientas como Excel. Opere y mantuve equipos de navegación avanzados para garantizar la seguridad en la navegación. Ademas, monitorio de condicones meteorológicas y actualice cartas náuticas para optimizar las operaciones. Mi fluidez en ingles facilito la comunicación con tripulaciones extranjeras y la interpretación de manuales técnicos

TECNICO INFORMATICO JR

De Bernardis Inmobiliaria | 04/2010-- 05/2013 | Buenos Aires - ARGENTINA

Proporcionar soporte técnico continuo a los empleados de la inmobiliaria para resolver problemas informáticos y optimizar el uso de herramientas y sistemas tecnológicos disponibles. Ademas, ofrecer formación y capacitación sobre nuevas tecnologías y brindar atención al cliente.

TECNOLOGÍAS

PYTHON	CSS	HTML	JAVASCRIPT	BOOTSTRAP
DJANGO	SQL	NODE.JS	REACT.JS	EXPRESS

GIT/GITHUB